臺灣彰化地方法院刑事判決
111年度易字第1048號
公  訴  人  臺灣彰化地方檢察署檢察官
被      告  吳明原


上列被告因加重竊盜案件，經檢察官提起公訴（111年度偵字第1
1387號），被告於準備程序進行中就被訴事實為有罪之陳述，本
院逕改以簡式審判程序，判決如下：
    主  文
吳明原共同犯攜帶兇器竊盜罪，累犯，處有期徒刑捌月。未扣案
之犯罪所得新臺幣伍仟元沒收，於全部或一部不能沒收或不宜執
行沒收時，追徵其價額。
    犯罪事實
一、吳明原與洪立彥（由檢察官另案偵查中）因缺錢花用，共同
    基於意圖為自己不法所有之竊盜犯意聯絡，於民國111年2月
    5日凌晨4時30許，由洪立彥駕駛洪立彥向大中小國際租賃有
    限公司租賃車牌號碼00-0000號租賃小貨車，洪立彥攜帶其
    所有客觀上具危險性足以傷害人身體之工具剪1支，前往劉
    政宗擔任工程師在彰化縣○○鎮○○段0000地號國軒電力股份有
    限公司，利用該公司凌晨夜深人靜、四下無人之際，共同持
    上開工具剪進入上開公司內，以上開工具剪斷該公司電纜線
    1000公斤後，搬運至洪立彥所駕駛上開租賃小貨車上之方式
    ，竊取該公司所有電纜線1000公斤，得手後，駕駛上開車輛
    逃離該公司，至高雄市○○區○○街00號迦拿回收場以新臺幣（
    下同）10,000元變賣該電纜線，洪立彥、吳明原各分得5,00
    0元。嗣經劉政宗發覺而報警，經員警調閱竊案現場附近路
    口監視器錄影畫面，依洪立彥所駕駛上開車輛車牌號碼追查
    ，而查獲上情。
二、案經彰化縣警察局鹿港分局報告臺灣彰化地方檢察署檢察官
    偵查起訴。
    理    由
一、被告所犯之本案犯罪，係死刑、無期徒刑、最輕本刑為3 年
    以上有期徒刑以外之罪，其於準備程序就上開被訴事實為有
    罪之陳述，經本院告知簡式審判程序之旨，並聽取其與公訴
    人之意見後，認無不得或不宜改依簡式審判程序進行之情事
    ，爰依刑事訴訟法第273 條之1 第1 項規定，逕行簡式審判
    程序，先予敘明。
二、證據名稱：
　㈠證人即告訴人劉政宗於警詢之證述。
  ㈡被告吳明原之指認犯罪嫌疑人紀錄表。
　㈢自願搜索同意書、彰化縣警察局搜索扣押筆錄、扣押物品目
    錄表。
　㈣現場相片、現場破壞電纜線相片、租賃小貨車在竊案現場附
    近監視器錄影畫面翻拍相片。
　㈤租賃小貨車111年2月5日車行紀錄、國道高速公路通行收費紀
    錄。
　㈥通聯紀錄調取單、被告使用門號0000000000號行動電話。
　㈦洪立彥使用門號0000000000號行動電話於111年2月5日之雙向
    通聯紀錄、IP位置。
　㈧被告吳明原於111年7月22日偵訊中當庭繪製竊取本案電纜線
    工具剪。
　㈨被告指認同型工具剪翻拍相片。
　㈩被告吳明原之自白。
三、論罪科刑：
  ㈠按刑法第321條第1項第3款所謂兇器，凡客觀上足以危害生命
    、身體之器具皆屬之，本案共同被告洪立彥所持用之工具剪
    ，質地堅硬，足以剪斷電纜線、接地線等物，客觀上可供兇
    器使用以危害他人之生命、身體，可認為兇器。是核被告所
    為係犯刑法第321條第1項第3款之攜帶兇器竊盜罪。被告與
    洪立彥就本案犯行，有犯意聯絡及行為分擔，均為共同正犯
    。
　㈡被告前因違反毒品危害防制條例、肇事逃逸、過失傷害等案
    件，經臺灣橋頭地方法院於110年1月27日以109年度聲字第1
    676號裁定定執行刑1年3月確定，於110年3月2日縮短刑期假
    釋出監，於110年5月8日縮刑期滿假釋未經撤銷，其未執行
    之刑，以已執行論等情，有刑案資料查註紀錄表、矯正簡表
    、臺灣高等法院被告前案紀錄表、臺灣高等法院在監在押全
    國紀錄表在卷可佐，其於受有期徒刑執行完畢後，5年以內
    故意再犯有期徒刑以上之罪，符合刑法第47條第1項之累犯
    規定。本件起訴書於犯罪事實欄已經敘明被告構成累犯之事
    實，復於證據並所犯法條欄中表明被告構成累犯，並請求加
    重其刑，偵查卷內亦有附上刑案資料查註紀錄表、矯正簡表
    ，且公訴檢察官於本院準備程序中亦為同上主張請求依法加
    重其刑等語，此舉證已然可認對於被告構成累犯有所主張且
    符合自由證明之程度。本院審酌被告於上開前案刑期執行完
    畢後，又再犯本件之罪，可認其對刑罰反應力薄弱，且依本
    案之犯罪情節，加重被告所犯之罪最低法定本刑，並無造成
    刑罰過重，罪刑不相當之情況，認本案不因累犯之加重致被
    告所受刑罰有超過其所應負擔罪責，及使其人身自由受過苛
    侵害之情形，適用累犯加重之規定，核無司法院大法官釋字
    第775號解釋意旨所稱不符合罪刑相當原則之情形，是應依
    刑法第47條第1項之規定，加重其刑。
  ㈢爰審酌被告自述國小畢業，沒有其他專門技術或證照，未婚
    、無子女，與媽媽同住，從事貨運司機之工作，每月收入為
    4 、5 萬元，除了生活開銷之外，每月要給母親一些費用，
    金額不一定，拿來繳水電等生活費用帳單，此外尚要繳納清
    償其他貸款每月約5,000多元。
四、被告與洪立彥共同竊得之電纜線1000公斤，已經變賣換得價
    金，該價金為本案犯罪所得所變得之物，依刑法第38條之1
    第4項之規定，仍屬犯罪所得。又被告與洪立彥嗣後平分該
    價金，並由被告取得5000多元等情，業據被告於偵查中供承
    明確（見111年度偵字第11387號卷第122頁），該5000多元
    並非確定之金額，依有疑唯利被告之原則，本院認被告本案
    之犯罪所得為5000元，並未扣案，爰依刑法第38條之1第1項
    、第3項之規定宣告沒收，於全部或一部不能沒收或不宜執
    行沒收時，追徵其價額。
據上論斷，應依刑事訴訟法第273條之1第1項、第299條第1項前
段、第310條第6款、第310條之2、第454條第1項，判決如主文。
本案經檢察官廖偉志提起公訴，檢察官林士富到庭執行職務。
中　　華　　民　　國　　111 　年　　11　　月　　30　　日
                  刑事第三庭    法      官  李淑惠
以上正本證明與原本無異。
如不服本判決應於收受判決後20日內向本院提出上訴書狀，並應
敘述具體理由。其未敘述上訴理由者，應於上訴期間屆滿後20日
內向本院補提理由書( 均須按他造當事人之人數附繕本) 「切勿
逕送上級法院」。
告訴人或被害人對於判決如有不服具備理由請求檢察官上訴者，
其上訴期間之計算係以檢察官收受判決正本之日期為準。
中　　華　　民　　國　　111 　年　　11　　月　　30　　日
                                書  記  官  黃國源
附錄本案論罪科刑法條
中華民國刑法第321條
犯前條第1項、第2項之罪而有下列情形之一者，處6月以上5年以
下有期徒刑，得併科50萬元以下罰金：
一、侵入住宅或有人居住之建築物、船艦或隱匿其內而犯之。
二、毀越門窗、牆垣或其他安全設備而犯之。
三、攜帶兇器而犯之。
四、結夥三人以上而犯之。
五、乘火災、水災或其他災害之際而犯之。
六、在車站、港埠、航空站或其他供水、陸、空公眾運輸之舟、
    車、航空機內而犯之。
前項之未遂犯罰之。